# 陈版您好！“投资性房地产”与“存货”的互换

提问人：liujun_920423 时间：2018-01-24 20:10:52
具体适用哪一条准则/准则指南/解释？作为审计方应如何对其关注？

回答人：chenyiwei
准则讲解（ 2010 ）中对此有说明，应以持有意图改变为主要依据。除了相关董事会决议以外，从存货转为投资性房地产的，应关注是否已经实际交付出租或者至少开始积极招租；从投资性房地产转为存货的，要关注是否拟进行整体性、结构性的重大改造后用于出售。